臺灣臺南地方法院刑事判決
109年度交易字第1081號
公  訴  人  臺灣臺南地方檢察署檢察官
被      告  蘇昭博


選任辯護人  李季錦律師
上列被告因公共危險案件，經檢察官提起公訴（109年度偵字第1
9600號），被告就被訴事實為有罪之陳述，本院裁定進行簡式審
判程序，判決如下：
    主  文
蘇昭博駕駛動力交通工具而吐氣所含酒精濃度達每公升零點二五
毫克以上，累犯，處有期徒刑陸月，如易科罰金，以新臺幣壹仟
元折算壹日。
    事  實
一、蘇昭博明知吐氣所含酒精濃度達每公升0.25毫克以上者，不得
    駕駛動力交通工具，仍於民國109年10月17日上午11時30分許
    至11時50分許止，在臺南市○○區○○00號之50飲用藥酒1杯後
    ，致其吐氣所含酒精濃度已達每公升0.25毫克以上後，仍於同
    日上午11時55分許無照駕駛車牌號碼000-0000號自用小客車
    上路。嗣於同日上午11時58分許，在臺南市○○區○○000○00號
    前，因倒車不慎而與王柔云所駕駛停等紅燈之車牌號碼000-00
    00號自用小客車發生碰撞（無人受傷）。嗣經警據報到場處
    理，並於同日中午12時11分許對蘇昭博施予酒精測試，測得其
    吐氣所含酒精濃度達每公升0.28毫克，始悉上情。
二、案經臺南市政府警察局善化分局報請臺灣臺南地方檢察署檢
    察官偵查起訴。
    理  由
一、按本件被告蘇昭博所犯為死刑、無期徒刑、最輕本刑3年以
    上有期徒刑以外之罪，亦均非屬高等法院管轄之第一審案件
    ，其於準備程序中先就被訴事實均為有罪之陳述，經告知簡
    式審判程序之旨，並聽取檢察官、被告及辯護人之意見後，
    本院依刑事訴訟法第273條之1第1項規定裁定進行簡式審判
    程序，是本案之證據調查，依同法第273條之2規定，不受同
    法第159條第1項、第161條之2、第161條之3、第163條之1，
    及第164條至第170條所規定證據能力認定及調查方式之限制
    ，合先敘明。
二、上揭犯罪事實，業據被告於警詢、偵查及本院審理時坦承不
    諱，並有臺南市政府警察局善化分局道路交通事故當事人酒
    精測定紀錄表及財團法人工業技術研究院呼氣酒精測試器檢
    定合格證書、道路交通事故現場圖、道路交通事故調查報告
    表㈠㈡各1紙、現場照片9張在卷（詳警卷第21頁、第23頁、第
    11頁至第13頁、第16頁至第20頁）可稽，足認被告之自白與
    事實相符，本件事證明確，被告上開酒後駕駛動力交通工具
    之犯行堪予認定，自應依法論罪科刑。
三、核被告蘇昭博所為，係犯刑法第185條之3第1項第1款，駕駛
    動力交通工具而吐氣所含酒精濃度達每公升0.25毫克以上之
    罪。又按依司法院釋字第775 號解釋解釋文及理由意旨，係
    指構成累犯者，不分情節，一律加重最低本刑，於不符合刑
    法第59條所定要件之情形下，致生行為人所受之刑罰超過其
    所應負擔罪責之個案，不符罪刑相當原則、比例原則。於此
    範圍內，在刑法第47條第1 項修正前，為避免發生上述罪刑
    不相當的情形，法院就該個案應裁量是否加重最低本刑。依
    此，該解釋係指個案應量處最低法定刑、又無法適用刑法第
    59條規定減輕之情形，法院應依此解釋意旨裁量不予加重最
    低本刑，並非指前案為同性質之案件始有累犯加重之適用（
    最高法院109 年度台上字第518 、296 號判決意旨參照）。
    查被告前於105年、107年間因酒後駕車之公共危險案件，本
    院分別以105年度交簡字第3157號、107年度交簡字第3867號
    簡易判決判處有期徒刑4月、6月確定，先後於105年10月27
    日、108年1月21日以易科罰金執行完畢，有臺灣高等法院被
    告前案紀錄表1份在卷可按，其於5年之內故意再犯本件有期
    徒刑上之罪，為累犯。被告前既因酒後駕車之公共危險案件
    ，經法院判處有期徒刑4月、6月，並已執行完畢，其理應產
    生警惕作用因此自我控管，不再觸犯有期徒刑以上之罪。然
    被告卻於有期徒刑執行完畢後5 年內，故意再犯本件相同類
    型之公共危險罪，足見被告有其特別惡性，且前罪之徒刑毫
    無成效，其對於刑罰之反應力顯然薄弱，又本件並無適用刑
    法第59條規定減輕之餘地，亦無加重最低法定刑有罪刑不相
    當之情形，故認有必要依刑法第47條第1 項之規定加重其刑
    ，是辯護人稱本件不應加重其刑等語，自非可取。
四、爰審酌被告前曾因酒後駕車公共危險案件，經法院判處有罪
    確定，有前引之臺灣高等法院被告前案紀錄表1份存卷足參
    ，猶不知悔改，再犯本件酒後駕車公共危險案件，嚴重危及
    行車安全。惟考量本件幸未肇事致他人受有損傷，且測得吐
    氣所含酒精濃度為每公升0.28毫克、被告自述大學畢業之
　　智識程度、業已退休、與妻子同住之生活狀況及坦承犯行之
    態度等一切情狀，量處如主文所示之刑。
據上論斷，應依刑事訴訟法第273條之1第1項、第299條第1項前
段，刑法第185條之3第1項第1款、第47條第1項、第41條第1項前
段，刑法施行法第1條之1第1項，判決如主文。
本案經檢察官吳惠娟美提起公訴，檢察官呂舒雯到庭執行職務。
中　　華　　民　　國　　109 　年　　12　　月　　30　　日
　　　　　　　　　刑事第八庭    法　官　鄭燕璘
以上正本證明與原本無異
如不服本判決應於收受本判後20日內向本院提出上訴書狀，並應
敘述具體理由。其未敘述上訴理由者，應於上訴期間屆滿後20日
內向本院補提理由書狀（均須按他造當事人之人數附繕本）「切
勿逕送上級法院」。
  　　　　　　　　　　　　　　　書記官　陳冠廷
中　　華　　民　　國　　109 　年　　12　　月　　30　　日
附錄本案論罪科刑法條全文：
中華民國刑法第185條之3
駕駛動力交通工具而有下列情形之一者，處2年以下有期徒刑，
得併科20萬元以下罰金：
一、吐氣所含酒精濃度達每公升零點二五毫克或血液中酒精濃度
    達百分之零點零五以上。
二、有前款以外之其他情事足認服用酒類或其他相類之物，致不
    能安全駕駛。
三、服用毒品、麻醉藥品或其他相類之物，致不能安全駕駛。
因而致人於死者，處3年以上10年以下有期徒刑；致重傷者，處1
年以上7年以下有期徒刑。
曾犯本條或陸海空軍刑法第54條之罪，經有罪判決確定或經緩起
訴處分確定，於五年內再犯第1項之罪因而致人於死者，處無期
徒刑或5年以上有期徒刑；致重傷者，處3年以上10年以下有期徒
刑。